【裁判字號】    95,交聲,178
【裁判日期】    950712
【裁判案由】    聲明異議
【裁判全文】
臺灣臺中地方法院交通事件裁定   95年度交聲字第178號
原處分機關  交通部公路總局臺中區監理所
異  議  人
即受處分人  甲○○
上列受處分人因違反道路交通管理處罰條例案件，對於交通部公
路總局臺中區監理所民國九十四年十二月二十九日所為之處分（
中監違字第裁六○－ＧＣ0000000號裁決書），聲明異議
，本院裁定如下：
    主  文
原處分撤銷。
甲○○駕駛人肇事致人受傷而逃逸，吊銷其駕駛執照。
    理  由
一、按汽車駕駛人駕駛汽車肇事致人受傷或死亡者，應即採取救
    護措施及依規定處置，並通知警察機關處理，不得任意移動
    肇事汽車及現場痕跡證據，違反者處新臺幣三千元以上六千
    元以下罰鍰。但肇事致人受傷案件當事人均同意時，應將肇
    事汽車標繪後，移置不妨礙交通之處所。前項駕駛人肇事致
    人受傷而逃逸者，吊銷其駕駛執照；致人重傷或死亡而逃逸
    者，吊銷其駕駛執照，並不得再考領，民國九十四年十二月
    二十八日修正，經行政院於九十五年六月二十三日院臺交字
    第○九五○○八七六八五號令發布自九十五年七月一日施行
    之道路交通管理處罰條例第六十二條第三項、第四項定有明
    文。
二、原處分機關處分意旨略以：異議人即受處分人於九十四年九
    月四日下午五時十分許，駕駛車牌號碼：七四八九–ＬＢ號
    自用小客車，行經臺中市○區○○路忠孝國小前，與案外人
    劉雅欣所騎乘之機車發生碰撞，致使案外人劉雅欣受傷。詎
    受處分人肇事致人受傷而逃逸，經警於九十四年九月五日，
    以中市警交字第ＧＣ–0000000號舉發違反道路交通
    管理事件通知單對受處分人舉發。隨經原處分機關於九十四
    年十二月二十九日，依修正前道路交通管理處罰條例第六十
    二條第一項規定，以中監違字第裁六○－ＧＣ000000
    0號裁決書，對受處分人裁處吊銷駕駛執照，終身禁考等語
    。
三、聲明異議意旨略以：受處分人於上開時地，並不知有肇事，
    係事後經警通知後，才知當時有發生碰撞。其於上開時地駕
    車時，門窗緊密，且聽音響，故並不知有人受傷，才未下車
    查看，其絕非肇事逃逸云云。
四、查：(一)受處分人於九十四年九月四日下午五時十分許，駕駛
    車牌號碼：七四八九–ＬＢ號自用小客車，行經臺中市○區
    ○○路忠孝國小前，與案外人劉雅欣所騎乘之機車發生碰撞
    ，致使案外人劉雅欣受傷。詎受處分人肇事致人受傷而逃逸
    之事實，業經本院於九十五年一月十二日，以九十四年度交
    訴字第一三八號判決認定屬實，並依刑法第一百八十四條之
    四規定，判處受處分人有期徒刑七月。經受處人不服，提起
    上訴後，復經臺灣高等法院臺中分院於九十五年六月二十二
    日，以九十五年度交上訴字第五○三號判決駁回上訴，並宣
    告受處分人緩刑三年等情，有該二份刑事判決在卷可參。由
    此足認受處分人辯稱：其並無肇事致人受傷而逃逸之違規事
    實云云，洵無可採。(二)道路交通管理條例第六十二條已於九
    十四年十二月二十八日修正，並經行政院於九十五年六月二
    十三日，以院臺交字第○九五○○八七六八五號令發布自九
    十五年七月一日施行。修正後道路交通管理處罰條例第六十
    二條第四項前段規定，駕駛人肇事致人受傷而逃逸者，吊銷
    其駕駛執照。故原處分機關漏未及適用修正後道路交通管理
    處罰條例第六十二條第四項前段規定，對受處分人裁鍰，而
    依修正前道路交通管理處罰條例第六十二條第一項，對受處
    分人裁處吊銷駕駛執照，終身禁考，經核尚有未洽之處，自
    應由本院予以撤銷，並改依修正後道路交通管理處罰條例第
    六十二條第四項前段規定，對受處分人裁處吊銷其駕駛執照
    ，以符法制。(三)綜上所述，本件聲明異議雖核無理由，但因
    原處分有上述違法之處，應由本院撤銷原處分，並自為裁定
    ，改裁處受處分人如主文第二項所示。
五、據上論斷，應依道路交通管理處罰條例第八十七條第二項，
    道路交通案件處理辦法第二十條前段，裁定如主文。
中    華    民    國    95    年    7    月    12    日
                      交通法庭  法  官 唐敏寶
上正本證明與原本無異。
如不服本裁定應於送達後五日內向本院提出抗告狀。
                                書記官 魏宏銘
中    華    民    國    95    年    7     月    12    日


司法院資訊處製作；財團法人民間司法改革基金會備份。
